臺灣雲林地方法院刑事判決
111年度易字第334號
公  訴  人  臺灣雲林地方檢察署檢察官
被      告  吳新田




上列被告因竊盜案件，經檢察官提起公訴（111年度偵字第3569
號、第3771號），本院判決如下：
    主  文
吳新田犯如附表所示之罪，各處於附表所示之刑及沒收。應執行
有期徒刑拾月，如易科罰金，以新臺幣壹仟元折算壹日。沒收部
分併執行之。
    事  實
一、吳新田意圖為自己不法之所有，基於加重竊盜之各別犯意，
    於附表所示之時間、地點，以附表「竊取財物方式」欄所示
    之方式，分別竊取如附表編號2、3所示之人之財物得手，另
    竊取如附表編號1所示之人之財物而未得逞。嗣經阮碧幸、
    吳振華發現遭竊，乃報警處理，經警循線查獲吳新田，並扣
    得吳新田交付之新臺幣（下同）250元（已發還吳振華具領
    ），始悉上情。
二、案經阮碧幸、吳振華訴由雲林縣警察局臺西分局報告臺灣雲
    林地方檢察署檢察官偵查起訴。
    理  由
壹、程序方面：
    按被告以外之人於審判外之言詞或書面陳述，除法律有規定
    者外，不得作為證據；被告以外之人於審判外之陳述，雖不
    符刑事訴訟法第159條之1至第159條之4規定，而經當事人於
    審判程序同意作為證據，法院審酌該言詞陳述或書面陳述作
    成時之情況，認為適當者，亦得為證據，同法第159條第1項
    、第159條之5第1項分別定有明文。經查，本判決所引用被
    告以外之人於審判外之言詞或書面陳述，檢察官及被告吳新
    田於本院審理時，均陳明同意作為證據使用（見本院卷第11
    2頁），經審酌該等言詞或書面陳述作成時並無違法或不當
    之情況，亦無違法取證等瑕疵，且與待證事實具有關聯性，
    認以之作為證據應屬適當，均有證據能力。其餘認定本案犯
    罪事實之非供述證據，查無違反法定程序取得之情，依刑事
    訴訟法第158條之4規定反面解釋，亦具有證據能力。 
貳、實體方面：
一、認定事實所憑之證據及理由：
    上揭事實，分據被告於警詢、偵訊及本院審理時均坦承不諱
    （見警0533號卷第7至11頁；警5942號卷第7至10頁；偵3569
    號卷第45至46頁；偵3771號卷第47至48頁；本院卷第110至1
    11、117頁），核與證人即告訴人阮碧幸、吳振華於警詢時
    所證情節大致相符（見警0533號卷第13至16頁；警5942號卷
    第11至13頁），就附表編號1部分，另有刑案現場照片12張
    及監視器錄影畫面翻拍照片4張；就附表編號2、3部分，則
    有雲林縣警察局臺西分局民國111年3月12日扣押筆錄暨扣押
    物品目錄表、扣押物品收據、贓物認領保管單各1份、刑案
    現場照片11張、監視器錄影畫面翻拍照片9張及警方查獲被
    告時所拍攝被告之穿著照片2張等證據資料在卷可佐（見警0
    533號卷第27至34頁；警5942號卷第15至35頁），足認被告
    所為任意性自白核與客觀事實相符，堪以採信。是本案事證
    明確，被告上開犯行均堪認定，應予依法論科。
二、論罪科刑：
  ㈠按刑法第321條第1項第3款之攜帶兇器竊盜罪，係以行為人攜
    帶兇器竊盜為其加重條件，此所謂兇器，其種類並無限制，
    凡客觀上足對人之生命、身體、安全構成威脅，具有危險性
    之兇器均屬之，且祇須行竊時攜帶此種具有危險性之兇器為
    已足，並不以攜帶之初有行兇之意圖為必要（最高法院79年
    度台上字第5253號判決意旨參照）。查被告就附表編號1所
    示之犯行，係持螺絲起子拆除浴室窗戶之螺絲後，攀爬窗戶
    進入屋內行竊，而該工具為金屬材質，且質地堅硬，若持之
    攻擊人，足以對人之生命、身體、安全構成威脅，自屬客觀
    上具有危險性之兇器無疑。是核被告附表編號1所為，係犯
    刑法第321條第2項、第1項第1、2、3款之攜帶兇器踰越窗戶
    侵入住宅竊盜未遂罪；核其附表編號2、3所為，則均係犯刑
    法第321條第1項第1款之侵入住宅竊盜罪。又刑法第321條第
    1項所列各款為竊盜之加重條件，如犯竊盜罪兼具數款加重
    情形時，因竊盜行為祇有一個，仍祇成立一罪，不能認為法
    律競合或犯罪競合，但判決主文應將各種加重情形順序揭明
    ，理由並應引用各款，俾相適應（最高法院69年度台上字第
    3945號判決意旨參照），是被告上開所犯加重竊盜未遂罪，
    雖同時兼具刑法第321條第1項各款之加重情形，惟僅有一竊
    盜未遂行為，應僅成立一罪。至公訴意旨就附表編號1之犯
    行，漏未斟酌被告兼有踰越窗戶之情狀，雖有未洽，惟此僅
    涉及加重條件之增加，仍屬單純一罪，自毋庸變更起訴法條
    ，且本院於審理時，業已就該次犯行補充告知被告可能另涉
    及刑法第321條第1項第2款之加重條件（見本院卷第110頁）
    ，無礙於被告防禦權之行使，本院自得予以審理，併此敘明
    。
  ㈡被告就附表所示之3次竊盜犯行，犯意各別，行為互殊，應予
    分論併罰。
  ㈢被告就附表編號1之攜帶兇器踰越窗戶侵入住宅竊盜未遂犯行
    ，業已著手於該次犯罪行為之實行，惟未生竊得財物之犯罪
    結果，屬未遂犯，爰依刑法第25條第2項之規定減輕其刑。
  ㈣爰審酌被告前曾因公共危險、多次施用毒品及竊盜犯行經法
    院判決處刑及入監執行，有臺灣高等法院被告前案紀錄表在
    卷可參（見本院卷第85至103頁），難認素行良好；詎其未
    自制反省，猶不思循正途獲取財物，多次恣意竊取他人財物
    ，顯然欠缺尊重他人財產權之法治觀念，危害告訴人阮碧幸
    之財產及居住安全，另使告訴人吳振華蒙受財產損失，所為
    誠值非難；惟念及被告犯後坦承犯行，態度尚可，再考量其
    迄未與本案各告訴人達成和解，或設法賠償各告訴人所受損
    害乙情，並斟酌各告訴人對本案量刑所陳述之意見（見本院
    卷第37頁），兼衡被告自陳為國小畢業之智識程度，因另案
    入監執行前係從事在田裡打零工之工作，前已離婚，家中尚
    有母親、姪子之家庭生活、工作經濟狀況等一切情狀（見本
    院卷第118頁），分別量處如附表各編號所示之刑，並均諭
    知易科罰金之折算標準。復基於數罪併罰限制加重與多數犯
    罪責任遞減原則，考量被告本案所犯均為加重竊盜之財產犯
    罪，以其所犯數罪反應出之人格特性、加重效益及整體犯罪
    非難評價等總體情狀綜合判斷，爰就其所犯3罪，合併定其
    應執行之刑如主文所示，並諭知易科罰金之折算標準。
三、關於沒收：
  ㈠就供犯罪所用之物部分：
    被告就附表編號1持以行竊之螺絲起子1支，並未扣案，考量
    被告供稱已將該行竊工具丟棄（見警0533號卷第9頁），且
    該支螺絲起子原具有一般正常用途，尚非違禁物，又依卷存
    事證無從確認該支螺絲起子現仍存在，因認沒收該支螺絲起
    子欠缺刑法上之重要性，且對於犯罪預防並無實益，為免將
    來執行困難，爰依刑法第38條之2第2項規定，不予宣告沒收
    或追徵。
  ㈡就犯罪所得部分：
    按犯罪所得，屬於犯罪行為人者，沒收之；前2項之沒收，
    於全部或一部不能沒收或不宜執行沒收時，追徵其價額；又
    犯罪所得已實際合法發還被害人者，不予宣告沒收或追徵，
    刑法第38條之1第1項前段、第3項、第5項分別定有明文。經
    查，被告以附表編號2、3所示之犯行各竊得零錢800元及2,0
    00元，皆為其各次竊盜行為之不法利得，且均未扣案，除附
    表編號3部分，被告於為警查獲時已交由警方扣押並返還告
    訴人之零錢250元（見警5942號卷第23頁之贓物認領保管單
    所載），可認係犯罪所得已實際合法發還被害人，而應予扣
    除外，餘均應依刑法第38條之1第1項前段、第3項之規定宣
    告沒收，並於全部或一部不能沒收或不宜執行沒收時，追徵
    其價額。
據上論斷，應依刑事訴訟法第299條第1項前段（依刑事判決精簡
原則，僅引用程序法條），判決如主文。
本案經檢察官林欣儀提起公訴，檢察官蔡如琳到庭執行職務。
中　　華　　民　　國　　111 　年　　7 　　月　　20　　日
                  刑事第二庭  法  官  蘇珈漪
以上正本證明與原本無異。
如不服本判決應於收受判決後20日內向本院提出上訴書狀，並應
敘述具體理由；其未敘述上訴理由者，應於上訴期間屆滿後20日
內向本院補提理由書。「切勿逕送上級法院」。
                              書記官  曾百慶
中　　華　　民　　國　　111 　年　　7 　　月　　20　　日

附錄本案論罪科刑法條全文：
中華民國刑法第321條
犯前條第1項、第2項之罪而有下列情形之一者，處6月以上5年以
下有期徒刑，得併科50萬元以下罰金：
一、侵入住宅或有人居住之建築物、船艦或隱匿其內而犯之。
二、毀越門窗、牆垣或其他安全設備而犯之。
三、攜帶兇器而犯之。
四、結夥三人以上而犯之。
五、乘火災、水災或其他災害之際而犯之。
前項之未遂犯罰之。

附表：
編號 時間 地點 遭竊之人 竊取財物方式（元：新臺幣） 罪名、宣告刑及沒收  1 111年3月16日下午3時10分許 雲林縣○○鄉○○路00巷00○0號 阮碧幸 吳新田騎乘車牌號碼000-000號普通重型機車至左欄地點，持客觀上可供兇器使用之螺絲起子1支，將左欄住家浴室外之窗戶螺絲拆除後，攀爬窗戶進入屋內，並徒手竊取人蔘1盒（價值6,000元），隨即攀爬窗戶而出，正持螺絲起子欲將窗戶螺絲鎖上之際，適阮碧幸返家撞見，旋上前阻止吳新田離開，吳新田遂將所竊取之人蔘1盒留在現場，立即騎乘上開機車離去，因而未竊取得逞。 吳新田犯攜帶兇器踰越窗戶侵入住宅竊盜未遂罪，處有期徒刑肆月，如易科罰金，以新臺幣壹仟元折算壹日。  2 111年3月11日上午10時許（起訴書誤載為110年3月11日，業經檢察官當庭更正） 雲林縣○○鄉○○村○○街00號 吳振華 吳新田騎乘車牌號碼000-000號普通重型機車至左欄地點，見該址大門未上鎖，認有機可乘，即徒手開啟該址大門進入屋內，並徒手竊取吳振華放置在客廳桌上之零錢共800元，得手後旋騎車離去。 吳新田犯侵入住宅竊盜罪，處有期徒刑陸月，如易科罰金，以新臺幣壹仟元折算壹日。未扣案之犯罪所得新臺幣捌佰元沒收，於全部或一部不能沒收或不宜執行沒收時，追徵其價額。  3 111年3月12日上午11時45分許（起訴書誤載為110年3月12日，業經檢察官當庭更正） 同上 同上 吳新田騎乘車牌號碼000-000號普通重型機車至左欄地點，見該址大門未上鎖，認有機可乘，即徒手開啟該址大門進入屋內，並徒手竊取吳振華放置在房間床頭櫃上之零錢共2,000元，得手後旋騎車離去。 吳新田犯侵入住宅竊盜罪，處有期徒刑陸月，如易科罰金，以新臺幣壹仟元折算壹日。未扣案之犯罪所得新臺幣壹仟柒佰伍拾元沒收，於全部或一部不能沒收或不宜執行沒收時，追徵其價額。